# 请教陈版，无形资产出资置换的处理

提问人：wx_5dd7b5b6abe1 时间：2019-11-22 06:30:20
请教陈版，目前有个拟上市公司历史上存在无形资产增资，无形资产当时评估值 5000 万，进入注册资本 1000 万， 4000 万进入资本公积。今年经过评估师重新评估价值只有 400 万。目前，公司进行现金置换，（1000-400），4000 万在资本公积的可以直接会计冲回吗？还是必须补足（5000-400）的部分。谢谢您的回答。

回答人：chenyiwei
原则上现金出资应补足原先出资不足虚增的资本公积，否则对该公司的其他股东不公平。不能仅仅补足原实收资本的不足部分。

提问人：wx_5dd7b5b6abe1 时间：2019-11-24 06:30:20
如果现有股东同意且作出股东决议只需要弥补实收资本差额部分，是否是可以的呢？

回答人：chenyiwei
基于谨慎考虑，不建议如此处理。